臺灣臺中地方法院刑事判決　　　　　　　　　　　　九十一年度易字第三二一三號
　　公　訴　人　臺灣臺中地方法院檢察署檢察官
　　被　　　告　甲○○
右列被告因竊盜案件，經檢察官提起公訴（九十一年度偵字第二二一一二號），本院
判決如左：
    主  文
甲○○共同攜帶兇器竊盜，累犯，處有期徒刑捌月。
    事  實
一、甲○○曾因毒品危害條例案件經本院判處有期徒刑六月，如易科罰金以三百元折
    算一日確定，刑期起算日期為民國八十九年七月二十八日，指揮書執畢日期為九
    十年一月二十七日；其復因毒品危害條例案件經本院臺中簡易庭判處有期徒刑六
    月，如易科罰金以三百元折算一日確定，而接續執行，刑期起算日期為九十年一
    月二十八日，指揮書執畢日期為九十年七月二十七日，縮刑期滿日期為九十年七
    月三日。詎其猶不知悔改，與吳通照（另案經檢察官簽移本院台中簡易庭併案審
    理）共同基於意圖為自己不法所有之犯意聯絡，於九十一年九月十一日十五時許
    ，由吳通照攜帶客觀上足對人之生命、身體、安全構成威脅，具有危險性之兇器
    旋轉板手、鐵鎚、千金頂等物，在台中市○區○○○路與梅亭街口，竊取王基石
    所有車牌號碼為Ｗ９－１９４２號自用小客車之左側前後輪胎共二個，得手後，
    放置於該車旁，並欲再拆卸其他輪胎時，適為王基石發覺。甲○○與吳通照旋即
    央求王基石原諒，請其勿報警處理，王基石遂要求其等將輪胎裝回原位，並要求
    查看登記其等之身分證件，其等遂裝回前開所竊得之輪胎一個，吳通照將駕駛執
    照與中華民國榮譽國民證交予王基石後即趁隙離開現場。其後王基石發覺甲○○
    二人所竊得之另一輪胎未裝回，遂於九十一年九月十六日報警而查獲上情。
二、案經台中市警察局第二分局報請臺灣臺中地方法院檢察署檢察官偵查起訴。
    理  由
一、訊據被告甲○○固坦承於前開時、地在旁等候吳通照之事實，惟矢口否認有何竊
    盜之犯行，並辯稱其未幫吳通照把風，且誤以為前開自用小客車係吳通照所有云
    云。惟查前揭事實業據被告甲○○於警訊時坦承不諱，核與被害人王基石指述情
    節相符，復有報告、現場圖及吳通照之駕駛執照、中華民國榮譽國民證與相片、
    臺灣臺中地方法院檢察署檢察官簽等在卷可稽。被告所辯，無非事後圖卸刑責之
    詞，不足採信。本件事證明確，被告犯行洵堪認定。
二、按刑法第三百二十一條第一項第三款之攜帶兇器竊盜罪，係以行為人攜帶兇器竊
    盜為加重條件，此所謂兇器，其種類並無限制，凡客觀上足對人之生命、身體、
    安全構成威脅，具有危險性之兇器均屬之，且只須行竊時攜帶此種具有危險性之
    兇器為已足，並不以攜帶之初有行兇之意圖為必要（最高法院七十九年度台上字
    第五二五三號判例參照）；而前開旋轉板手、鐵鎚、千金頂等物皆為金屬材質，
    質地堅硬，業據被告供述在卷，在客觀上為足以殺傷人生命、身體之器械，顯為
    具有危險性之兇器，殆無疑義。另按竊盜罪既遂與未遂之區別，應以所竊之物已
    否移入自己權力支配之下為標準。若已將他人財物移歸自己所持，即應成立竊盜
    既遂罪。至其後將己竊得之物遺棄逃逸，仍無妨於該罪之成立（最高法院十七
    年度上自第五０九號判例參照）。則被告等既將前開自用小客車之左側前後輪胎
    共二個，拆卸後放置於該車旁，堪認前開輪胎二個已移入被告等實力支配之下，
    應屬竊盜既遂，至其等欲再拆卸其他輪胎時遭查覺而未繼續實行，僅係其等接續
    竊盜行為之一部分，均併此敘明。
三、核被告所為，係犯刑法第三百二十一條第一項第三款之攜帶兇器竊盜罪。公訴意
    旨認被告係犯刑法第三百二十一條第二項、第一項第三款之加重竊盜未遂罪，尚
    有未洽，業如前述。查被告與吳通照二人間有犯意聯絡及行為分擔，均應以共同
    正犯論。另查被告曾因毒品危害條例案件經本院判處有期徒刑六月，如易科罰金
    以三百元折算一日確定，刑期起算日期為八十九年七月二十八日，指揮書執畢日
    期為九十年一月二十七日；其復因毒品危害條例案件經本院臺中簡易庭判處有期
    徒刑六月，如易科罰金以三百元折算一日確定，而接續執行，刑期起算日期為九
    十年一月二十八日，指揮書執畢日期為九十年七月二十七日，縮刑期滿日期為九
    十年七月三日，此有臺灣高等法院被告全國前案紀錄表及臺灣臺中地方法院檢察
    署刑案資料查註紀錄表各一份在卷可憑；其於前案有期徒刑執行完畢後，五年以
    內再犯本件有期徒刑以上之罪，屬累犯，應依刑法第四十七條之規定，加重其刑
    。爰審酌被告犯罪之動機、目的、手段、所竊得財物數量與價值等所生危害及被
    告犯後猶飾詞卸責之態度等一切情狀，量處如主文所示之刑，以資懲儆。
四、又查刑法關於沒收之規定，除違禁物必須沒收外，其餘均採得科主義，是法院對
    於供犯罪所用之物，沒收與否，本可自由裁量；如對得沒收之物未予沒收，尚不
    能認係違背法令（最高法院十九年上字第一六五一號、二十五年上字第一八九二
    號判例參照）。則前開旋轉板手、鐵鎚、千金頂等物雖為共犯吳通照所有供與被
    告共犯本件犯罪所用之物，業據被告供述在卷，然非違禁物，且未扣案，依前開
    說明，爰不另宣告沒收。
五、據上論斷，應依刑事訴訟法第二百九十九條第一項前段，刑法第二十八條、第三
    百二十一條第一項第三款、第四十七條，判決如主文。
中      華      民      國      九十一    年    十二    月    三十一    日
                                臺灣臺中地方法院刑事第七庭
                                        法  官  陳  卿  和
右正本證明與原本無異。
如不服本判決，應於判決送達後十日內向本院提出上訴狀，上訴於臺灣高等法院臺中
分院( 須附繕本 )。
                                        書記官
中      華      民      國      九十一    年    十二    月    三十一    日
【附錄本案論罪科刑法條全文】
刑法第三百二十一條：
犯竊盜罪而有左列情形之一者，處六月以上五年以下有期徒刑：
一、於夜間侵入住宅或有人居住之建築物、船艦，或隱匿其內而犯之者。
二、毀越門扇、牆垣或其他安全設備而犯之者。
三、攜帶兇器而犯之者。
四、結夥三人以上而犯之者。
五、乘火災、水災或其他災害之際而犯之者。
六、在車站或埠頭而犯之者。
前項之未遂犯罰之。
